# 非同控确认递延所得税的问题

提问人：jlapple 时间：2020-02-05 15:44:59
请教陈版及各位，所得税准则应用指南中提到“非同一控制下企业合并产生的应纳税暂时性差异或可抵扣暂时性差异，在确认递延所得税负债或递延所得税资产的同时，相关的递延所得税费用（或收益），通常应调整企业合并中所确认的商誉。”这句话的意思是说，在合并层面确认递延所得税资产或递延所得税负债的时候，对应的报表项目应该是商誉或负商誉么？合并报表指南（ 2014 ）给出的例题中相应的递延税款却是调整的资本公积。这两者是否矛盾呢？

回答人：chenyiwei
在合并层面确认递延所得税资产或递延所得税负债的时候，对应的报表项目应该是商誉。
非同一控制下合并中，购买方的合并报表层面在购买日不会调整资本公积，相应地，相关的所得税影响也不可能计入资本公积。